臺灣桃園地方法院刑事判決　　　　　　　　　　　　　九十一年度交易字第四四號
　　公　訴　人　臺灣桃園地方法院檢察署檢察官
　　被　　　告　丙○○
　　被　　　告　丁○○
右列被告因過失傷害案件，經檢察官提起公訴（九十年度調偵字第二０四號、九十年
度偵字第一六九一八號），本院判決如左：
    主      文
丙○○因過失傷害人，處拘役拾日，如易科罰金，以佰元折算壹日。
丁○○被訴過失傷害部分公訴不受理。
    事      實
一、丙○○於民國（下同）九十年四月四日上午騎乘車牌號碼ＥＫ７─四００號重機
    車，沿桃園縣平鎮市○○路，由平鎮往埔心方向行駛，於同日上午七時十分許途
    經同路二一五巷前，本應注意車前狀況，並隨時採取必要之安全措施，而依當時
    之情況亦無不能注意之情形，竟疏於未注意，適有丁○○無照騎乘車牌號碼ＩＳ
    Ｒ─０九七號重機車後載甲○○，同向在前欲左轉至對向之產業道路繼續行駛，
    亦疏未注意左後來車（丁○○所涉過失傷害部分，業據告訴人甲○○、乙○○○
    撤回告訴），即逕行騎出左轉，致丙○○見狀，已閃避不及，車頭正面撞擊丁○○機車左後方，致甲○○摔倒在地，而受有第一腰椎壓迫性骨折及頭部外傷併頭
    皮下血腫等傷害。
二、案經甲○○訴由桃園縣警察局平鎮分局報請及甲○○之妻乙○○○訴由台灣桃園
    地方法院檢察署檢察官偵查起訴。
    理      由
壹、有罪部分：
一、訊據被告丙○○固坦認確於前揭時、地駕機車肇事致甲○○因而受傷等情，惟矢
    口否認有何過失犯行，並辯稱：因另被告丁○○騎乘機車突然左轉，伊煞避不及
    ，才會發生車禍，伊無過失可言，又告訴人甲○○之醫藥費用，只要有收據，伊
    均願意賠償，但告訴人要求賠償新台幣十萬元，遠超過實際醫療費用三萬元，亦
    非其所能負擔，並非不願和解云云。然查，右揭事實業據告訴人甲○○迭次指訴
    綦詳，而告訴人甲○○確因本件車禍致受有如事實欄所示之傷害，亦有壢新醫院
    出具之診斷證明書一紙在卷可稽，核與被告丁○○於警訊中供承：當時從土地公
    廟出發，搭載告訴人甲○○沿南東路靠右行駛，至南東路二一五號巷口，欲左轉
    產業道路，伊已騎至中線（中央行車分向線）並打方向燈，不知為何被告丙○○
    騎乘車牌號碼ＥＫ７─四００號重機車從後方逆向撞倒其機車等語；及現場圖暨
    照片所示：肇事地為鄉道，中央行車分向線，雙向二車道，速限四十公里，雖肇
    事後因兩車移動，而未標示相對位置，但對向車道仍留有被告丙○○機車之煞車
    痕達八公尺，則為被告丙○○所不爭執，及被告丁○○機車左後車燈下方確遭撞
    損等跡證均屬相合，是被告丙○○疏未注意車前狀況，並隨時採取必要之安全措
    施，應可認定。再者，被告丁○○騎乘機車行經上開路段時，亦有疏未注意左後
    來車，即行左轉彎之情事，不惟據其於偵查及審理時坦認不諱，且核與被告丙○○之供述及上開事證不悖，顯與被告丙○○之疏未注意車前狀況，並隨時採取必
    要之安全措施，同為肇事因素。
二、按「汽車行駛時，駕駛人應注意車前狀況，並隨時採取必要之安全措施」，道路
    交通安全規則第九十三條第一項、第九十四條第三項分別著有明文。本件被告丙○○駕駛重機車自應遵守上開規定，而參之當時天候晴朗，日間自然光線充足，
    係直路、路面乾燥，無缺陷亦無障礙物且視距良好等情，此有道路交通事故調查
    報告表在卷足憑，顯無不能注意之情事，詎其竟疏於注意其車前狀況而肇事，致
    使告訴人因而受傷，被告丙○○顯有過失，且本件經送台灣省桃園縣區車輛行車
    事故鑑定委員會鑑定結果亦認被告駕駛重機車疏未注意車前狀況為肇事原因，此
    有該鑑定委員會九十年十一月十六日九十府車鑑桃字第九０一二一九號函附鑑定
    意見書在卷可稽。雖被告丁○○騎乘重機車未注意左後來車左轉彎，亦與有過失
    ，惟仍不因此解免被告丙○○過失刑責，其過失行為與告訴人受傷間顯有相當因
    果關係，事證明確，是被告丙○○前開所辯各節，要屬卸責之詞，尚難採信，其
    犯行足堪認定，應依法論科。
三、核被告丙○○所為，係犯刑法第二百八十四條第一項前段之過失傷害罪。爰審酌
    被告尚無肇事紀錄，此有台灣高等法院被告全國前案紀錄表存卷可按，素行尚可
    ，過失之程度、事後仍未與告訴人達成和解賠償損害及告訴人之傷勢等一切情狀
    ，量處如主文所示之刑，並諭知易科罰金之折算標準，以資警惕。
貳、不受理部分：
一、公訴意旨另以：被告丁○○於九十年四月四日上午無照騎乘車牌號碼ＩＳＲ─０
    九七號重機車後載甲○○，沿桃園縣平鎮市○○路，由平鎮往埔心方向行駛，於
    同日上午七時十分許途經同路二一五巷前，左轉彎時理應注意左後方有無來車。
    而依當時情形，又無不能注意之情事，竟疏於注意，即貿然左轉，適同一時、地
    ，被告丙○○騎乘車牌號碼ＥＫ７─四００號重機車同向自後駛至，亦原應注意
    車前狀況，並隨時採取必要之安全措施，而依當時情形，又無不能注意之情事，
    竟疏未注意前方有車輛正左轉，仍貿然前行，兩車遂發生擦撞，致告訴人甲○○
    受有第一腰椎壓迫性骨折及頭部外傷併頭皮下血腫等傷害，因認被告丁○○亦涉
    有刑法第二百八十四條第一項之過失傷害罪嫌。
二、按告訴乃論之罪，告訴人於第一審辯論終結前得撤回其告訴，又告訴經撤回者，
    法院應諭知不受理之判決，刑事訴訟法第二百三十八條第一項、第三百零三條第
    三款定有明文。本件公訴人指被告所涉刑法第二百八十四條第一項之過失傷害罪
    嫌，依同法第二百八十七條前段規定，須告訴乃論，茲據告訴人甲○○、乙○○○於本院審理中，聲請撤回告訴，依照前開法條之規定，自應為不受理之諭知。
據上論斷，應依刑事訴訟法第二百九十九條第一項前段，刑法第二百八十四條第一項
前段、第四十一條第一項前段，罰金罰鍰提高標準條例第一條前段、第二條，判決如
主文。
本案經檢察官張立中到庭執行職務
中      華      民      國    九十一    年      五      月    二十一    日
                                      臺灣桃園地方法院刑事第五庭
                                          法  官    丁  俊  成
右正本證明與原本無異。
如不服本判決，應於判決送達後十日內向本院提出上訴狀( 應附繕本 )，上訴於臺灣
高等法院。
                                          書記官    簡  慧  瑛
中      華      民      國    九十一    年      五      月    二十三    日
附論罪科刑依據之法條：
刑法第二百八十四條：
因過失傷害人者，處六月以下有期徒刑、拘役或五百元以下罰金。致重傷者，處一年
以下有期徒刑、拘役或五百元下罰金。
從事業務之人，因業務之過失傷害人者，處一年以下有期徒刑、拘役或一千元以下罰
金。致重傷者，處三年以下有期徒刑、拘役或二千元以下罰金。
